臺灣高等法院花蓮分院刑事判決　　　96年度上更(一)字第84號
上訴人即被告　甲○○
　　　　　　　　　　　（現另案於臺灣花蓮監獄執行中）
指　定辯護人　蔡文欽律師
上列上訴人因違反毒品危害防制條例案件，不服臺灣花蓮地方法
院95年度易字第449號中華民國96年2月14日第一審判決（起訴案
號：臺灣花蓮地方法院檢察署95年度偵字第3981號），提起上訴
，本院判決如下：
    主  文
原判決撤銷。
甲○○販賣第三級毒品，累犯，處有期徒刑參年。
    事  實
一甲○○前於民國93年間，因違反洗錢防制法，經臺灣花蓮地方
  法院以93年度花簡字第503號案件判處有期徒刑5月確定，甫於
  94年7月1日易科罰金執行完畢。
二緣甲○○自94年 5月間起，多次至行政院衛生署花蓮醫院腦神
  經精神科就診，醫師依其症狀開立 Modipanol藥物（含氟硝西
  泮Flunitrazepam成分，即俗稱之FM2）之用藥處方籤，甲○○
  因此以健保給付之方式，分別於94年5月3日、同年 5月11日、
  同年8月8日自醫院藥局合法取得21顆、84顆、90顆之Modipano
  l藥丸。甲○○明知Modipanol藥物含有上開成分，為毒品危害
  防制條例管制之第三級毒品，依法不得販賣，竟於94年7 月28
  日下午4時45分郭震宇以0000-000000號行動電話撥打甲○○之
  0000-000000號行動電話詢問甲○○有無FM2可供買入時，甲○
  ○即基於販賣第三級毒品營利之犯意，告知其有 FM2，且每顆
  要價新臺幣（下同）25元，郭震宇與甲○○乃在電話中達成甲
  ○○以40顆FM2與郭震宇互易價值1,000元之安非他命 1包的合
  意，然因甲○○當時只有10顆 Modipanol藥丸，故甲○○於當
  天晚上先在花蓮縣花蓮市美琪飯店附近交付10顆Modipa nol藥
  丸與郭震宇，郭震宇則依約交付價值1,000元之安非他命1包與
  甲○○，甲○○嗣再於數天後，在花蓮縣花蓮市某處，補行交
  付其餘30顆 Modipanol藥丸給郭震宇（起訴書原記載甲○○總
  計交付10顆 Modipanol藥丸給郭震宇，惟經檢察官於原審當庭
  更正交付之總數為40顆）。嗣於94年9月8日下午 2時許，警方
  因偵辦郭震宇犯販賣安非他命案件（已經原審以94年度訴字第
  374號案件判處有期徒刑8年6月）搜索其位在花蓮縣花蓮市○
  ○街148巷2弄42號4樓506號房居處時查扣9顆Modipanol藥丸，
  始循線查悉上情。
二案經花蓮縣警察局移請臺灣花蓮地方法院檢察署檢察官偵查起
  訴。
    理  由
一本案經本院審理結果，認第一審判決認定被告甲○○係犯毒品
  危害防制條例第4條第3項之販賣第三級毒品罪，並無不當，第
  一審判決書所記載之理由及證據與本院下述補充理由不相抵觸
  部分，均引用之。
二本院另補充理由如下：
  (一)被告甲○○以健保給付取得之第三級毒品即Modipanol藥丸
    以每顆25元計價，換取價值1,000元的安非他命，而以此方
    式出售上開第三級毒品予郭震宇，其具有營利之意圖，甚為
    明顯。核其所為，係犯毒品危害防制條例第4條第3項之販賣
    第三級毒品罪。其為上開毒品互易時，同時取得而持有第二
    級毒品安非他命，另觸犯毒品危害防制條例第11條第2 項之
    持有第二級毒品罪，其以1行為觸犯2罪名，應從一重即販賣
    第三級毒品罪處斷。被告之前曾於94年7月1日受有期徒刑執
    行完畢，有被告前案紀錄表附卷可稽，其於5 年內再犯本罪
    ，為累犯，應依法加重其刑。又被告甲○○因其受困於安非
    他命毒癮不克自拔，而將其自醫院取得之上開第三級毒品出
    售他人，以交換毒品安非他命自行施用，與一般販賣毒品之
    情形尚有不同，情輕法重，本院認為對被告量處法定最低刑
    （有期徒刑5 年），仍嫌過重，爰依刑法第59條之規定，減
    輕其刑。原審據以論罪科刑，固非無見，惟原審疏未對被告
    持有第二級毒品罪名部分予以論究，且未斟酌被告販賣毒品
    有情輕法重之情狀，乃至於未依刑法第59條之規定減輕其刑
    ，均有未洽，被告上訴意旨否認犯行雖不足取，惟原判決既
    有可議，本院仍應予以撤銷改判。爰審酌上情，及被告犯罪
    後雖未坦承犯行，但其言詞間已見悔意等一切情狀，量處有
    期徒刑3年，以示懲儆，並勵自新。
  (二)至被告於本案取得之安非他命，早於其取得之當天即已施用
    完畢一節，已經被告於本院審理中坦承在案，故其此部分持
    有第二級毒品犯行與其嗣後於94年8 月中旬另犯之施用毒品
    罪行無關。又被告甲○○販賣上開毒品所使用之行動電話00
    00-000000 雖係被告供犯罪所用之物，但該行動電話並未扣
    案，卷內亦無任何證據足以證明該行動電話係屬被告所有，
    被告既已否認為其所有，本院自不得依毒品危害防制條例第
    19條之規定予以宣告沒收，附此一併敘明。
據上論斷，應依刑事訴訟法第369條第1項前段、第373條、第364
條、第299條第1項前段，毒品危害防制條例第4條第3項，刑法第
11條前段、第59條、第47條第1項，判決如主文。
本案經檢察官乙○○到庭執行職務。
中　　華　　民　　國　　96　　年　　9　　月　　14　　日
                        審判長法  官   何方興
                              法  官   林鳳珠
                              法  官   林德盛
以上正本證明與原本無異。
如不服本判決，應於送達後10日內，向本院提出上訴狀。其未敘
述理由者，並應於提出上訴狀後10日內向本院補提理由狀 (須附
繕本)。
                              書記官  鄧瑞雲
中　　華　　民　　國　　96　　年　　9 　　月　　14　　日
附錄  本判決論罪科刑法條：
毒品危害防制條例第4條第3項
製造、運輸、販賣第三級毒品者，處5年以上有期徒刑，得併科
新臺幣5百萬元以下罰金。
